【裁判字號】    88,易,1544
【裁判日期】    890114
【裁判案由】    竊盜
【裁判全文】
臺灣屏東地方法院刑事判決                        八十八年度易字第一五四四號
    公訴人  臺灣屏東地方法院檢察署檢察官
    被  告  丙○○
右列被告因竊盜案件，經檢察官提起公訴（八十八年度偵字第七三七○號），本院判
決如左：
     主  文
丙○○連續攜帶兇器竊盜，累犯，處有期徒刑壹年拾月。並應於刑之執行前，令入勞
動場所強制工作年。
     事  實
一、丙○○曾有多次竊盜前科，其中於民國八十三年間因竊盜案，經臺灣高等法院花
    蓮分院於八十四年三月三十日判處有期徒刑一年八月，刑前強制工作三年，甫於
    八十八年八月十六日執行完畢，猶不知悔改，意圖為自己不法之所有，基於概括
    犯意，於八十八年九月二十二日夜間，在屏東縣潮州鎮○○路旁，攜帶客觀上足
    供兇器使用之螺絲起子一把，破壞車鎖而竊取甲○○所有之未懸掛車牌小客車一
    部（甲○○向鐘永霖購得，原車號ＷＭ─○七四號，已報廢），得手後懸掛其所
    有之ＶＺ─七九五五號車牌以避人耳目供己使用。又於同年十月十八日凌晨二時
    許，駕駛前開竊得之小客車，至屏東縣新園鄉○○村○○段二三六之二三一地號
    果園內，竊取乙○○種植之番石榴十餘斤，得手後販售得利；復於同年十一月三
    日夜間十一時許，駕駛前開車，至上址竊取乙○○種植之番石榴二百六十餘台斤
    ，得手後，置放於前開車後，並繼續下車行竊，於翌日凌晨一時四十五分許，為
    民眾發覺報警在上開果園查獲。
二、案經屏東縣警察局東港分局報告臺灣屏東地方法院檢察署檢察官偵查起訴。
     理  由
一、右揭事實迭據被告丙○○於警偵訊及本院訊問、審理中坦承不諱，核與被害人乙○○、甲○○；證人警員謝弘成在警偵訊及本院審理中指述情節相符（見八十八
    年十一月四日警訊筆錄、八十八年十一月十一日偵訊筆錄、本院八十八年十一月
    二十六日審判筆錄），並有贓物保領結、車籍作業系統─查詢認可資料、屏東監
    理站函附卷可考。被告自白核與事實相符。綜上所述，事證明確，被告犯行堪以
    認定。
二、核被告丙○○所為，係犯刑法第三百二十一條第一項第三款之攜帶兇器竊盜罪、
    同法第三百二十條第一項普通竊盜罪。又按贓物罪之成立，以關於他人犯罪所得
    之物為限，若係自己犯罪所得之物，即不另成立贓物罪（最高法院二十四年上字
    四四一六號判例），被告事後處分前開番石榴之行為，不另成立贓物罪。公訴人
    認被告丙○○與同案被告丁○○就八十八年十一月三日竊盜犯行係共同正犯，惟
    查無證據足資證明其二人有共同實施此部分犯罪，併此敘及。被告以螺絲起子竊
    取被害人前開車，已如前述，被告此部分所為係犯刑法第三百二十一條第一項第
    三款之攜帶兇器竊盜罪，公訴意旨認被告所為係犯刑法第三百二十條第一項普通
    竊盜罪，尚有未洽，惟其基本事實同一，本院自應予以審理，並變更其起訴法條
    。被告先後攜帶兇器竊盜、竊盜犯行，時間緊接，所犯構成要件相同之罪名，顯
    係基於概括犯意為之，為連續犯，應依刑法第五十六條之規定，加重其刑（最高
    法院六十七年度第六暨第七次刑庭庭推總會決議參照）。被告曾於八十三年間因
    竊盜案，經臺灣高等法院花蓮分院於八十四年三月三十日判處有期徒刑一年八月
    ，刑前強制工作三年，甫於八十八年八月十六日執行完畢，有本院被告全國前案
    紀錄表可考，其五年內再犯本件有期徒刑以上之罪，為累犯，應依刑法第四十七
    條之規定，加重其刑，併遞加之。茲審酌被告有竊盜前科，素行不佳，有本院被
    告全國前案紀錄表可考，甫因竊盜案執行完畢月餘即再犯，被告攜帶兇器竊取前
    開財物之犯罪動機、目的、手段，竊取之物價值非鉅，犯後坦認犯行態度良好等
    一切情狀，爰量處如主文所示之刑，以示懲儆。被告曾有多次竊盜前科，其中於
    八十三年間因竊盜案，經臺灣高等法院花蓮分院於八十四年三月三十日判處有期
    徒刑一年八月，刑前強制工作三年，甫於八十八年八月十六日執行完畢，有本院
    被告全國前案紀錄表可考，被告迭經執行，仍一再犯罪，顯然有犯罪習慣甚明，
    爰併依竊盜犯贓物犯保安處分條例第三條第一項第一款、第四條、第五條第一項
    前段規定，諭知被告應於刑之執行前，令入勞動處所強制工作三年，以資矯正。
三、螺絲起子一把，係被告丙○○所有供犯罪所用之物，業據被告供承在卷，然未據
    扣案，為免將來執行上之困難，爰不另為沒收之宣告，附此說明。
四、丁○○部分另行審結，併此敘及。
據上論斷，應依刑事訴訟法第二百九十九條第一項前段、第三百條，刑法第五十六條
、第三百二十一條第一項第三款、第四十七條，竊盜犯贓物犯保安處分條例第三條第
一項第一款、第四條、第五條第一項前段，罰金罰鍰提高標準條例第一條前段，判決
如主文。
本案經檢察官何克昌到庭執行職務
中      華      民      國    八十九    年      一      月    十四      日
                                      臺灣屏東地方法院刑事第二庭
                                          法  官  林麗玉
右正本證明與原本無異。
對於本判決如有不服應於收受送達後十日內向本院提出上訴書狀上訴於台灣高等法院
高雄分院並按他造當事人之人數附具繕本。
                                          書記官  徐水英
中      華      民      國    八十九    年      一      月     十四     日
附錄本案論罪科刑法條
刑法第三百二十一條
犯竊盜罪而有左列情形之一者，處六月以上五年以下有期徒刑：
一、於夜間侵入住宅或有人居住之建築物、船艦，或隱匿其內而犯之者。
二、毀越門扇、牆垣或其他安全設備而犯之者。
三、攜帶兇器而犯之者。
四、結夥三人以上而犯之者。
五、乘火災、水災或其他災害之際而犯之者。
六、在車站或埠頭而犯之者。
前項之未遂犯罰之。
意圖為自己或第三人不法之所有，而竊取他人之動產者，為竊盜罪，處五年以下有期
徒刑、拘役或五百元以下罰金。


司法院資訊處製作；財團法人民間司法改革基金會備份。
